【裁判字號】    95,裁,1787
【裁判日期】    950817
【裁判案由】    保險法
【裁判全文】
最  高  行  政  法  院  裁  定
                                     95年度裁字第01787號
上  訴  人  甲○○
被 上訴 人  勞工保險局
代  表  人  乙○○
上列當事人間因保險法事件，上訴人對於中華民國94年3月28日
臺北高等行政法院94年度簡字第172號判決，提起上訴，本院裁
定如下：
    主  文
上訴駁回。
上訴審訴訟費用由上訴人負擔。
    理  由
一、按對於適用簡易程序之裁判提起上訴或抗告，須經本院許可
    ，且該許可以訴訟事件所涉及之法律見解具有原則性者為限
    ，行政訴訟法第235條定有明文。
二、本件上訴人以其於民國（下同）91年8月5日離職，於92年7
    月18日為求職登記，同年8月1日為失業再認定，向被上訴人
    申請新台幣（下同）25,200元之失業給付。案經被上訴人審
    查，以上訴人業於91年7月31日退職退保，並經被上訴人於
    91年8月21日核付45個月老年給付在案，其保險效力於退職
    當日24時終止，不得再請領就業保險給付，爰以92年8月12
    日保給失字第09260710140號函否准所請。上訴人不服，循
    序提起行政訴訟。案經原判決駁回上訴人在原審之訴，係以
    ：按「年滿15歲以上，60歲以下，受僱之本國籍勞工，應以
    其雇主或所屬機構為投保單位，參加本保險為被保險人。但
    下列人員不得參加本保險：．．．二、已領取勞工保險老年
    給付．．．者。」、「本保險各種保險給付之請領條件如下
    ：一、失業給付：被保險人於非自願離職辦理退保當日前3
    年內，保險年資合計滿1年以上，具有工作能力及繼續工作
    意願，向公立就業服務機構辦理求職登記，自求職登記之日
    起14日內仍無法推介就業或安排職業訓練。」、「本法所稱
    非自願離職，指被保險人因投保單位關廠、遷廠、休業、解
    散、破產宣告離職；或因勞動基準法第11條、第13條但書、
    第14條及第20條規定各款情事之一離職。」就業保險法第5
    條第1項第2款、第11條第1項第1款及第3項分別定有明文。
    查就業保險法係為提昇勞工就業技能，促進就業，保障勞工
    職業訓練及失業一定期間之基本生活而制定（就業保險法第
    1條規定參照），而失業給付旨在促進遭遇非自願性失業之
    勞工儘速再就業，並保障其失業一定期間之基本生活，故對
    於已領取勞工保險老年給付者，因退休後之生活即有基本之
    保障，如得請領失業給付，即屬社會保險之重複保障，是就
    業保險法第5條第1項第2款乃明文規定已領取勞工保險老年
    給付者不得參加就業保險，且因其並非就業保險法之被保險
    人，自不得依就業保險法第11條第1項第1款規定請領失業給
    付。本件上訴人業於91年7月31日退職退保，並經被上訴人
    於91年8月21日核付45個月老年給付在案，此為兩造不爭之
    事實，並有勞保老年給付詳細資料查詢表附原處分卷可稽，
    則上訴人自不得參加就業保險為被保險人，而上訴人既非就
    業保險法之被保險人，亦不得依就業保險法第11條第1項第1
    款規定請領失業給付，則被上訴人否准上訴人所請失業給付
    ，揆諸前揭規定及說明，並無不合。雖上訴人訴稱其絕非於
    92年始申請失業給付，而係91年8月即已申請，然因各就職
    服務站人員解說不同致申訴文件往返費時云云，惟本件上訴
    人所送「失業再認定、失業給付申請書暨給付收據」之申請
    日期及求職登記日期，均為92年7月18日，又縱上訴人果於
    91年8月退職退保後即行提出文件申請，且符合「非自願離
    職」之認定要件，惟上訴人既經領取勞工保險老年給付，對
    其退休後維持基本生活已有適當之保障，要非就業保險法所
    保障之失業給付對象等由，資為判斷之論據。
三、本件上訴人以政府服務人員錯誤之解說指導，致上訴人逾期
    申請失業保險給付而受到損害，原審未傳訊政府承辦人到庭
    說明，上訴人深感遺憾等語，提起上訴，經核上訴意旨無非
    係對原審取捨證據認定事實之爭執，並無所涉及之法律見解
    ，具有原則上之重要情事，上訴人提起上訴，不合首揭規定
    ，不應許可，其上訴難謂合法，應予駁回。
四、依行政訴訟法第249條第1項前段、第104條、民事訴訟法第
    95條、第78條，裁定如主文。
中    華    民    國    95    年    8     月    17    日
                  第四庭審判長法  官  高  啟  燦
                              法  官  黃  璽  君
                              法  官  廖  宏  明
                              法  官  楊  惠  欽
                              法  官  林  樹  埔
以  上  正  本  證  明  與  原  本  無  異
中    華    民    國    95    年    8     月    18    日
                              書記官  彭  秀  玲


司法院資訊處製作；財團法人民間司法改革基金會備份。
